臺灣高等法院臺中分院刑事判決　　　　96年度上訴字第2205號
上　訴　人　臺灣彰化地方法院檢察署檢察官
上　訴　人
即　被　告　丁○○
　　　　　　　　　　(現另案在臺灣彰化監獄彰化分監執行中)
　　　　　　丙○○
　　　　　　　　　　　弄20號(
上列2人共同
選任辯護人　盧志科律師
上　訴　人
即　被　告　戊○○　男　26歲（民國○○年○月○日生）
　　　　　　　　　　身分證統一編號：Ｚ000000000號
　　　　　　　　　　住彰化縣福興鄉○○村○○○街111號(在
　　　　　　　　　　　押)
選任辯護人　郭賢傳律師
上列上訴人因被告等毒品危害防制條例案件，不服臺灣彰化地方
法院96年度訴字第567號，中華民國96年7月19日第一審判決（起
訴案號：臺灣彰化地方法院檢察署96年度偵字第1569號），提起
上訴，本院判決如下：
    主  文
原判決關於丁○○部分，及戊○○販賣第一級毒品部分均撤銷。
丁○○共同販賣第一級毒品，累犯，處有期徒刑拾陸年陸月，扣
案海洛因壹包（淨重伍點捌玖公克）沒收銷燬之。扣案販賣第
一級毒品海洛因所得新臺幣壹萬捌仟伍佰元沒收之。又共同販賣
第二級毒品，累犯，處有期徒刑柒年貳月，扣案販賣第二級毒品
甲基安非他命所得新臺幣伍仟伍佰元沒收之。應執行有期徒刑貳
拾年，扣案海洛因壹包（淨重伍點捌玖公克）沒收銷燬之。扣
案販賣第一級毒品海洛因所得新臺幣壹萬捌仟伍佰元，及販賣第
二級毒品甲基安非他命所得新臺幣伍仟伍佰元均沒收之。
戊○○共同販賣第一級毒品，累犯，處有期徒刑拾陸年貳月，扣
案海洛因壹包（淨重伍點捌玖公克），沒收銷燬之。扣案販賣
第一級毒品海洛因所得新臺幣壹萬陸仟伍佰元沒收之。
其他上訴駁回。
    犯罪事實
一、丁○○前曾於民國93年間，因施用第一級毒品案件，經臺灣
    彰化地方法院以93年度訴字第1539號判決，判處有期徒刑8
    月確定，入監執行後，於94年11月2日縮短刑期執行完畢。
    丙○○為丁○○之弟，前曾於86年間，因違反藥事法案件，
    經同法院以86年度少訴字第15號判決，判處有期徒刑8月確
    定；又於87年間，因竊盜、贓物案件，經同法院以87年度易
    字第1019號判決，分別判處有期徒刑1年、4月確定；再於87
    年間，因搶奪案件，經同法院以87年度訴字第495號判決，
    判處有期徒刑8月，上訴後，經本院以87年度少連上易字第
    33 號判決，駁回上訴確定；前開4罪嗣經裁定應執行有期徒
    刑2 年6月確定；復於89年間，因竊盜案件，經臺灣彰化地
    方法院以89年度易字第785號判決，判處有期徒刑1年2月確
    定，且與前開4罪所定應執行刑入監接續執行，於93年2月20
    日縮短刑期執行完畢。戊○○前曾於93年間，因施用第一、
    二級毒品案件，經臺灣彰化地方法院以93年度訴字第1481號
    判決，分別判處有期徒刑8月、3月，應執行有期徒刑10月確
    定；另因恐嚇案件，經同法院以93年度易字第1264號判決，
    判處有期徒刑5月確定；前開3罪嗣經裁定應執行有期徒刑1
    年2月，入監執行後，於95年4月7日假釋付保護管束出監，
    並於95年4月20日假釋期滿未經撤銷，以已執行完畢論。詎
    其等仍不知悔改，因均有施用毒品之慣行，明知海洛因業經
    毒品危害防制條例列為第一級毒品管制，依法不得販賣、持
    有；丁○○亦知甲基安非他命亦經毒品危害防制條例列為第
    二級毒品管制，依法不得販賣、持有，詎其等仍為下列販賣
    毒品之行為：
  (一)、為圖謀厚利俾供購毒施用，丁○○得知甲○○（另案由臺
      灣彰化地方法院審理中）係在販賣海洛因，遂或與甲○○
      、戊○○共同基於販賣第一級毒品海洛因以營利之犯意聯
      絡（即指附表壹編號1、2、4、6、8、10、11所示部分）
      ，或與甲○○共同基於販賣第一級毒品海洛因以營利之犯
      意聯絡（即指附表壹編號3所示部分），或與甲○○、戊○○、丙○○共同基於販賣第一級毒品海洛因以營利之犯
      意聯絡（即指附表編號5、7、9、12所示部分），由甲○○負責提供海洛因及部分客源，並交予丁○○裝填門號00
      00000000號SIM卡之行動電話1支，充作丁○○聯絡販賣毒
      品所用之工具，再推由丁○○、戊○○、丙○○於附表壹
      所示之交易時間、交易地點，以附表壹所示之交易方式，
      並以附表壹所示之交易價格，販賣第一級毒品海洛因予陳
      金龍、陳東慶、陳志興、朱志遠、黃聰榮、不詳姓名年籍
      綽號「阿坤」之成年男子、孫清仁等人。計共同販賣海洛
      因所得之款項為新臺幣（下同）18,500元（其中丁○○與
      甲○○2人共同販賣所得2,000元，2人與戊○○共同販賣
      所得13,500元。丁○○、戊○○、甲○○與丙○○共同販
      賣所得3,000元）。而丁○○每販出1,000元海洛因可向甲○○抽得300元現款；戊○○則可自行從中抽取部分第一
      級毒品海洛因施用，並由丁○○提供膳食及加油費用；丙○○則可獲得丁○○所提供之生活費。
  (二)、為圖謀厚利俾供購毒施用，丁○○得知甲○○亦有販賣甲
      基安非他命，遂與甲○○、不詳姓名年籍之成年女子，共
      同基於販賣第二級毒品甲基安非他命以營利之犯意聯絡，
      由甲○○負責提供甲基安非他命及部分客源，並交予丁○○裝填門號0000000000號SIM卡之西門子廠牌行動電話1支
      ，充作丁○○聯絡販賣毒品所用之工具，再推由丁○○負
      責於附表貳所示之交易時間，先與欲購買甲基安非他命者
      聯絡時間、地點、金額、數量等交易核心重要事項後，再
      由丁○○轉告甲○○，甲○○再推由不詳姓名年籍之成年
      女子，於附表貳所示之交易地點，以附表貳所示之交易方
      式，並以附表貳所示之交易價格，販賣第二級毒品甲基安
      非他命予陳金龍、陳志興、朱志遠及劉嘉益等人，販賣甲
      基安非他命所得款項共計5,500元。
    嗣經臺灣彰化地方法院檢察署檢察官指揮，司法警察監聽丁○○持以販賣第一級毒品海洛因，及第二級毒品甲基安非他
    命所用之門號0000000000電話，待時機成熟向臺灣彰化地方
    法院聲請搜索票後，即於96年2月6日及96年2月7日，分別持
    搜索票，前往雲林縣麥寮鄉○○街12號前、彰化縣福興鄉○○路○段770巷10弄20號、彰化縣福興鄉○○○街111號等處
    執行搜索，當場查扣甲○○、丁○○、戊○○所有，供甲○○、丁○○、戊○○販賣第一級毒品所用之海洛因1包（淨
    重35.89公克，純度83.70％），丁○○販賣第一級毒品海洛
    因、第二級毒品甲基安非他命所得共計24,000元（其中包括
    丁○○與甲○○，或並與戊○○共同販賣第一級毒品海洛因
    所得16,500元，及以上3人與丙○○共同販賣第一級毒品海
    洛因所得3,000元，暨丁○○與甲○○共同販賣第二級毒品
    甲基安非他命所得5,500元），及分別為丁○○及戊○○所
    有與本案無關之行動電話各1支（均含門號1枚），及丁○○
    所有，供其本人施用海洛因所用之注射針筒4支、鏟管1支，
    及丁○○個人所有，與本案無關之現金69,100元。
二、案經彰化縣警察局鹿港分局報請臺灣彰化地方法院檢察署檢
    察官偵查起訴。
    理  由
壹、有關於證據能力部分：
    本案全部卷證所涵括之供述證據及非供述證據，被告丁○○
    、丙○○、戊○○之辯護人及檢察官均同意全部證據具有證
    據能力，合先敘明。
貳、有關於認定犯罪事實部分：：
一、被告等販賣第一級毒品海洛因部分：
  (一)、被告丁○○、戊○○部分：
    訊據上訴人即被告丁○○就其曾於附表壹編號1至12之時
      、地，及上訴人即被告戊○○就其曾於附表壹編號1、2、
      4、5、6、7、8、9、10、11、12所示之時、地，曾由甲○○提供第一級毒品海洛因，以附表壹所示之交易方式，販
      賣予陳金龍、陳東慶、陳志興、朱志遠、黃聰榮、綽號「
      阿坤」之成年男子、孫清仁等事實，均坦承不諱，且據證
      人孫清仁於原審96年6月28日審理時，及證人陳東慶、陳
      志興、朱志遠、黃聰榮於原審96年5月31日審理時均證述
      曾撥打被告丁○○持有之0000000000門號聯絡購買海洛因
      ，並由被告戊○○持往附表壹所示之交易地點交易等情綦
      詳（詳見原審96年5月31日、96年6月28日審判筆錄），並
      有證人陳志興、證人黃聰榮、綽號「阿坤」及證人孫清仁
      分別以000000000、000000000、0000000000行動電話，與
      門號0000000000通話之通訊監察譯文在卷可稽（見95年度
      他字第2645號卷第11頁、第30頁至第34頁、第48頁）。而
      查扣之白色藥品1包，經送法務部調查局鑑定結果，確含
      第一級第6項毒品海洛因成分，淨重35.89公克，純度83.7
      0％，純質淨重30.04公克，亦有該局96年3月23日調科壹
      字第09623025500號鑑定書1紙在卷可稽（見原審院卷(一)第
      59 頁），並有純度高達83.70％之海洛因淨重35.89公克
      ，扣案足資佐證。此外，尚有被告丁○○販賣第一級毒品
      海洛因所得共18,500元（其中包括被告丁○○與甲○○2
      人共同販賣所得2,000元，2人與被告戊○○共同販賣所得
      13, 500元。丁○○、戊○○、甲○○與被告丙○○共同
      販賣所得3,000元）扣案足資佐證，足證被告丁○○及戊○○上開自白確與事實相符。至證人陳金龍於原審96年6
      月28 日審理時雖證稱：其均僅有跟被告丁○○買甲基安
      非他命云云；惟被告丁○○於原審審理時堅稱：陳金龍係
      向伊購買2次甲基安非他命，1次海洛因，而該次海洛因交
      易，係由被告戊○○出面送貨等語，且被告戊○○於原審
      審理時亦陳稱：伊曾送貨給陳金龍，而因伊僅有販賣海洛
      因，故該次交易應係海洛因交易，伊對該次交易印象比較
      深刻，係因陳金龍還請伊吃1顆檳榔等語。而證人陳金龍
      於原審同日審理時亦證稱：其平日有吃檳榔之習慣等語，
      足認被告丁○○、戊○○前開陳述之交易經過非虛。況販
      賣第一級毒品海洛因罪之法定本刑，較之於販賣第二級毒
      品甲基安非他命為重，被告丁○○實無故認此販賣第一級
      毒品海洛因重罪之必要。從而，被告丁○○、戊○○確曾
      於附表壹編號1所示之交易時間、地點，販賣第一級毒品
      海洛因予陳金龍。
    被告丁○○自偵訊至本院審理時均陳稱：其販賣之第一級
      毒品海洛因來源係甲○○，且其販賣海洛因所用之電話門
      號，亦係甲○○所提供，甲○○復會介紹其他人向伊購買
      毒品海洛因，伊每賣1,000元海洛因，可抽取300元等語，
      核與證人孫清仁於原審96年6月28日審理時，所證稱：當
      初係由甲○○介紹其跟被告丁○○認識，其本來是先向甲○○拿毒品，後來是甲○○交代可跟被告丁○○聯絡等語
      相符，足認被告丁○○上開陳述非虛。被告丁○○之毒品
      海洛因來源既係源自甲○○，且其販賣海洛因所用之聯絡
      工具，復係由甲○○所提供，被告丁○○並無從自行決定
      利得，僅得固定抽取每千元300元之利得，甲○○應非係
      屬被告丁○○之上手，而係就被告丁○○所犯如附表壹所
      示之販賣第一級毒品海洛因罪，具有犯意聯絡及行為分擔
      之共犯。又按共同正犯之意思聯絡，原不以數人間直接發
      生者為限，即有間接之聯絡者，亦包括在內。如甲分別邀
      約乙、丙犯罪，雖乙、丙間彼此並無直接之聯絡，亦無礙
      於其為共同正犯之成立（最高法院77年臺上字第2135號判
      例意旨可參）。從而，本案被告戊○○受被告丁○○之邀
      約，於欲購毒者與被告丁○○聯絡後，負責出面前往交易
      地點交付海洛因並收取現款，其與被告丁○○係共同正犯
      固屬無疑，雖被告戊○○與甲○○間，並無直接之聯絡，
      然參諸前開說明，被告丁○○與甲○○間既亦有直接之犯
      意聯絡，則被告戊○○及甲○○間亦應無礙於共同正犯之
      成立。至甲○○於原審96年5月31日審理時雖證稱：其未
      曾拿0000000000門號卡給被告丁○○，亦未曾拿海洛因或
      甲基安非他命給被告丁○○，亦無販賣海洛因或甲基安非
      他命給被告丁○○，亦未曾介紹別人向被告丁○○買過毒
      品，被告丁○○係為了減輕刑期才會這樣說云云。惟查甲○○前開證述，不僅與證人孫清仁上開證述相悖，且證人
      陳東慶於原審96年5月31日審理時亦證稱：確曾在甲○○
      住處地下室，拿到2次均為1,000元之海洛因，該2次均係
      由甲○○將海洛因交給其等語，益足見被告丁○○前開有
      關於甲○○係共犯之陳述非虛。甲○○上揭證述，應係規
      避自己涉嫌販賣毒品重典，而為卸責之詞，不足採信。
    綜上所述，就被告丁○○確於附表壹編號1至12，及被告
      戊○○確於附表壹編號1、2、4、5、6、7、8、9、10、11
      、12所示之時、地，販賣第一級毒品海洛因等事實，罪證
      明確，均應堪認定。
  (二)、被告丙○○部分：
      訊據上訴人即被告丙○○固坦承曾於附表壹編號5、7、9
      、12所示之交易時間，代被告丁○○接聽門號0000000000
      電話，並分別與證人陳志興（指附表壹編號5）、黃聰榮
      （指附表壹編號7、9）、孫清仁（指附表壹編號12）有如
      通訊監察譯文內容所載之對話內容等情不諱，然矢口否認
      有何與被告丁○○、戊○○或甲○○等人共同販賣第一級
      毒品海洛因犯行，辯稱：均係丁○○事先告以應如何應對
      及代號所表徵之意義，伊係事後才知道丁○○有在販賣海
      洛因，伊亦有勸丁○○不要再販賣海洛因云云。惟查：
    (1)經原審當庭勘驗證人陳志興於95年12月17日以000000000
      撥打0000000000門號，由被告丙○○接聽之電話，該通訊
      內容為：「Ａ（即指被告丙○○）：喂。」「Ｂ（即指證
      人陳志興）：喂姐ㄚ。」「Ａ：你講。」、「Ｂ：我帶一
      個小孩去。」、「Ａ：你是誰。」、「Ｂ：我阿興。」、
      「Ａ：阿興喔。」、「Ｂ：是。」、「Ａ：你開車還是騎
      機車。」、「Ｂ：我騎機車。」、「Ａ：你去公賣局那裡
      好嗎。」、「Ｂ：那裡不是很辣。」、「Ａ：不會了。」
      、「Ｂ：小張的啦。」、「Ａ：你多久會到。」、「Ｂ：
      5分鐘內。」、「Ａ：好。」、「Ｂ：叫他多用一點。」
      、「Ａ：好啦。」。勘驗證人黃聰榮於95年12月19日下午
      12時23分，及95年12月28日下午5時29分，先後以0000000
      00撥打0000000000門號，由被告丙○○接聽之電話，該通
      訊內容分別為：「Ｂ（即指證人黃聰榮）：喂。」、「
      Ａ（即指被告丙○○）：喂你好。」、「Ｂ：我西北。」
      、「Ａ：我知。」、「Ｂ：我身上5而已不可以方便一下
      。」、「Ａ：改天你就講說要帶一個小孩過來不要說到數
      字好嗎。」、「Ｂ：我知。」、「Ａ：這次讓你方便下次
      不要這樣。」、「Ｂ：好，謝謝，要在哪裡。」、「Ａ：
      你去正港後壁。」、「Ｂ：好啦。」、「Ａ：你開車還是
      騎機車。」、「Ｂ：我騎機車。」、「Ａ：你多久會到。
      」、「Ｂ：我5分鐘就到。」、「Ａ：好。」；及「Ｂ
      （即指證人黃聰榮）：喂。」、「Ａ（即指被告丙○○）
      ：喂你好。」、「Ｂ：我西北。」、「Ａ：我知。」、「
      Ｂ：1罐。」、「Ａ：你去日本料理對面那條巷子。」、
      「Ｂ：哪個日本料理。」、「Ａ：往頂番婆方向有一個春
      之園日本料理你知嗎？」、「Ｂ：我知。」、「Ａ：對面
      那條路進去有一間土地公廟。」、「Ｂ：好。」、「Ａ：
      你到再打一下。」、「Ｂ：我又沒有電話。」、「Ａ：沒
      你10分鐘到好嗎。」、「Ｂ：好。」。勘驗證人孫清仁於
      96年1月1日下午8時41分，以0000000000撥打0000000000
      ，由被告丙○○接聽之電話，通訊內容為：「Ａ（即指被
      告丙○○）：喂你好。」、「Ｂ（即指證人孫清仁）：喂
      」、「Ａ：嘿你好。」、「Ｂ：1個人要過去找你。」、
      「Ａ：你誰？」、「Ｂ：坤呀啦。」、「Ａ：喔你在哪？
      」、「Ｂ：你拿過來椰子那裡好嗎？賣椰子那裡。」、「
      Ａ：無法度啦。」、「Ｂ：呀嘸我用走的，沒摩托車可以
      騎。」、「Ａ：你去向別人那個一下，我無法跑那麼遠去
      啦。」、「Ｂ：呀就是沒我才會拜託你呀，剛才弄那個，
      拿1,000元給他，說拿900的東西給我」、「Ａ：誰。」、
      「Ｂ：剛才那個，你送來的那個啊。」、「Ａ：椰子那裡
      ，你甘無摩托車？」、「Ｂ：嘸呀，我就是摩托車壞掉了
      。」、「Ａ：嘸你要等一下喔。」、「Ｂ：要等多久呀？
      」、「Ａ：這樣要等4、5分呀喔」、「Ｂ：4、5分喔。」
      、「Ａ：對啦。」、「Ｂ：好好好。」，此有前開通訊監
      察譯文，及原審法院於96年6月28日所製成之勘驗筆錄可
      稽（分見95年度他字第2645號卷第11頁、第30頁、第32頁
      及原審審判筆錄）。依照被告丙○○與證人陳志興、黃聰
      榮及孫清仁之前開通話內容，被告丙○○與證人陳志興曾
      提及「小張的啦」、「叫他多用一點」；被告丙○○與證
      人黃聰榮曾提及「我身上5而已不可以方便一下。」、「
      改天你就講說要帶一個小孩過來不要說到數字好嗎。」、
      「這次讓你方便下次不要這樣。」、「1罐」。被告丙○○與證人孫清仁則提及「呀就是沒我才會拜託你呀，剛才
      弄那個，拿1,000元給他，說拿900的東西給我」等語，渠
      等均係以「小張」、「5」、「一個小孩」、「1罐」等代
      號做為交易物品數量、價格之表徵而進行溝通。再參以被
      告丙○○亦自承前曾有施用海洛因之習慣，被告丙○○焉
      有可能於聽聞前開「小張」、「5」、「一個小孩」、「1
      罐」等代號時，毫無懷疑雙方之對話內容係屬販賣毒品，
      苟其未了解代號意義，又如何於電話中應允交付，並約定
      交貨時間、地點，且詢問對方使用之交通工具等？。況被
      告丙○○於證人黃聰榮向伊表示「我身上5而已可不可以
      方便一下」時，被告丙○○甚而教以「改天你就講說要帶
      一個小孩過來不要說到數字好嗎？」。從而，被告丙○○
      顯係知情證人黃聰榮係欲向伊等購買毒品，並以數字表示
      欲購買之數額，而因恐電話遭監聽，始教導證人黃聰榮於
      電話中應使用「一個小孩」代替數字「5」甚明。是被告
      丙○○辯稱伊代被告丁○○接聽電話時，原本並不知情被
      告丁○○係在販賣海洛因云云，應係屬卸責之詞，不足採
      信。
    (2)至證人即被告丁○○雖於原審審理時，以證人身分結證稱
      ：其若在睡覺，被告丙○○會看顯示來電後告知，因有時
      對方會先跟其約好什麼時候會打電話，所以其會教被告丙○○要如何對應，並告知需前往何處；而其會告訴被告丙○○「一個小孩」、「一個人」這些代碼，交易金額及地
      點均係其決定云云。但查，毒品交易時間、交易地點、金
      額數量之磋商，及毒品之實際交付收取現款，均係屬販賣
      毒品海洛因罪構成要件之重要核心行為，縱如被告丁○○
      前開證述，被告丙○○所代為接聽之電話，均係之前即曾
      與其談妥欲購買海洛因之人事，惟既然該證人陳志興、黃
      聰榮及孫清仁，均仍於事前約定後，再度於前開時間撥打
      電話聯絡，並於通話過程中，再度確認欲購買之海洛因金
      額及交易時間、地點，足見倘無被告丙○○參與接聽前開
      電話，被告丁○○與證人陳志興、黃聰榮及孫清仁，並無
      從順利於附表壹編號5、7、9、12所示之交易時間、地點
      ，進行第一級毒品海洛因之交易。況審諸上開監聽內容，
      當被告丙○○告知陳志興前往公賣局那裡等，而陳志興詢
      以「那裡不是很辣」時（應係意指有被查獲之危險），被
      告丙○○隨即告以「不會了」，另又指導黃聰榮「不要說
      到數字」，以躲避監聽，足見被告丙○○之接聽電話，已
      非單純轉告被告丁○○，被告丙○○前開所為，顯已屬參
      與販賣第一級毒品海洛因之構成要件行為，非僅止於幫助
      販賣毒品之行為。參諸前開判例意旨，就此附表壹編號5
      、7 、9、12所示之行為，被告丙○○應與被告丁○○、
      戊○○，及甲○○等人成立共同正犯。
  (三)、參以近年來毒品之濫用，危害國民健康與社會安定日益嚴
      重，治安機關對於販賣或施用毒品之犯罪行為，無不嚴加
      查緝，各傳播媒體對於政府大力掃毒之決心亦再三報導，
      已使毒品不易取得且物稀價昂，苟被告等於買賣之過程中
      無利可圖，縱屬至愚，亦無甘冒被取締移送法辦判處重刑
      之危險，而平白從事海洛因買賣之理。且被告丁○○於原
      審審理時亦自承其每賣出1,000元海洛因，可抽取300元等
      語；被告戊○○則自承：可抽取部分毒品海洛因施用，且
      被告丁○○會提供其飲食費及加油費等語。是被告丁○○
      於附表壹所示之時間、地點，及被告戊○○於附表壹編號
      1、2、4、5、6、7、8、9、10、11、12所示之時、地，販
      賣第一級毒品海洛因際，有以價差之方式以牟利之意圖及
      事實，應可認定。又被告丙○○就附表壹編號5、7、9、1
      2所示之犯行，雖否認有何營利之意圖；但被告丁○○陳
      稱：偶爾會提供被告丙○○生活費用等語，且被告丙○○
      既係與被告丁○○、戊○○共同犯前開販賣第一級毒品海
      洛因之犯行，且伊亦自承因自身有施用海洛因，故知情販
      賣毒品之處罰極重等語，倘非有利可圖，被告丙○○焉有
      可能甘冒遭判處重刑之危險，而代被告丁○○於電話中與
      欲購買毒品海洛因之陳志興、黃聰榮、孫清仁聯絡交易數
      量、價格、地點等事項。是被告丙○○係基於營利之意圖
      而販售乙情，亦應堪認定。
  (四)、綜上所述，被告等3人前開販賣第一級毒品海洛因之犯行
      ，事證明確，均應予依法論科。
二、被告丁○○販賣第二級毒品甲基安非他命部分：
    訊據被告丁○○就其曾於附表貳編號1至5所示之時、地，接
    聽陳金龍、陳志興、朱志遠所撥打電話，並於接聽電話後，
    轉告甲○○，再由甲○○委由不詳姓名年籍之成年女子出面
    ，交易第二級毒品甲基安非他命予陳金龍等人之事實，均坦
    承不諱，核與證人陳金龍、陳志興、朱志遠於原審96年5月3
    1日審理時均證稱：確曾撥打電話向被告丁○○約定購買甲
    基安非他命等語相符。被告丁○○雖辯稱：伊僅代為接聽電
    話並轉告甲○○交易時間、地點、數額後，即由甲○○指派
    其他人前往交易，伊並無販賣第二級毒品甲基安非他命云云
    。惟查，毒品交易時間、交易地點、金額數量之磋商，及毒
    品之實際交付收取現款，均係屬販賣毒品罪構成要件之重要
    核心行為，被告丁○○既負責與欲購買甲基安非他命之陳金
    龍等人就毒品交易時間、地點、金額數量進行磋商後，即聯
    絡甲○○另行委派不詳姓名年籍成年女子出面交易，足認被
    告丁○○前開所為，顯已屬參與販賣第二級毒品甲基安非他
    命之構成要件行為。再查我國查緝販賣毒品執法甚嚴，對於
    販賣甲基安非他命者亦科以重度刑責，又販賣甲基安非他命
    既係違法行為，當非可公然為之，亦無公定價格，且容易分
    裝並增減份量，而每次買賣之價量，可能隨時依雙方關係深
    淺、資力、需求量及對行情之認知、來源是否充裕、查緝是
    否嚴謹、購買者被查獲時供述購買對象之可能風險之評估等
    情形，而異其標準，非可一概而論。而販賣之利得，除被告
    坦承犯行或價量俱臻明確外，委難察得實情，販賣之人從價
    差或量差中牟利之方式雖異，其意圖營利之販賣行為則同一
    。是以因甲基安非他命量微價高，販賣者率有暴利可圖，茍
    非意圖販賣營利，一般人焉有可能甘冒重度刑責而販賣甲基
    安非他命，故衡情被告丁○○苟非有販賣營利之意圖，焉有
    可能甘冒重刑而為販賣甲基安非他命之犯行，是以被告丁○○有營利之意圖甚明。此外，尚有被告丁○○販賣第二級毒
    品甲基安非他命所得共5,500元扣案足資佐證。從而，被告
    丁○○共同販賣第二級毒品甲基安非他命犯行，亦事證明確
    ，而堪予認定，並應予依法論科。至被告是否已坦承販賣第
    一級毒品犯行，核與認定其是否有販賣第一級毒品犯行，無
    邏輯上之必然關聯，自不能因其已坦承販賣第一級毒品犯行
    ，即認其否認販賣第二級毒品之辯解為可採。
、論罪科刑部分：
一、按海洛因係毒品危害防制條例所定之第一級毒品，甲基安非
    他命則係同條例所定之第二級毒品，被告丁○○、丙○○、
    戊○○基於營利之目的，以賺取價差之方式，以如附表壹所
    示之方式販賣第一級毒品予陳金龍、陳東慶、陳志興、朱志
    遠、黃聰榮、不詳姓名年籍綽號「阿坤」之成年男子、孫清
    仁等人，所為均係犯毒品危害防制條例第4條第1項之販賣第
    一級毒品既遂罪。又被告丁○○基於營利之目的，販賣第二
    級毒品甲基安非他命予附表貳所示之陳金龍、陳志興、朱志
    遠及劉家益等人，所為係犯同條例第4條第2項之販賣第二級
    毒品既遂罪。被告丁○○、丙○○、戊○○販賣第一級毒品
    海洛因前持有第一級毒品海洛因之低度行為，及被告丁○○
    販賣第二級毒品甲基安非他命前持有第二級毒品甲基安非他
    命之低度行為，應各為其等販賣第一級毒品之高度行為，及
    被告丁○○販賣第二級毒品之高度行為所吸收，均不另論罪
    。被告丁○○、戊○○與甲○○間，就附表壹編號1、2、4
    、6、8、10、11所示之販賣海洛因犯行，及被告丁○○與甲○○間，就附表壹編號3所示之販賣海洛因犯行，及被告丁○○、丙○○、戊○○與甲○○間，就附表壹編號5、7、9
    、12所示之販賣海洛因犯行，暨被告丁○○與甲○○及不詳
    姓名年籍之成年女子間，就附表貳所示之販賣第二級毒品甲
    基安非他命犯行，分別具有犯意聯絡及行為分擔，皆為共同
    正犯。
二、又按刑事法若干犯罪行為態樣，本質上原具有反覆、延續實
    行之特徵，立法時既予特別歸類，定為犯罪構成要件之行為
    要素，則行為人基於概括之犯意，在密切接近之一定時、地
    持續實行之複次行為，倘依社會通念，於客觀上認為符合一
    個反覆、延續性之行為觀念者，於刑法評價上，即應僅成立
    一罪。學理上所稱「集合犯」之職業性、營業性、收集性或
    成癮性等具有重複特質之犯罪均屬之，例如經營、從事業務
    、收集、販賣、製造、散佈、成癮性所致之行為等行為概念
    者是（最高法院96年度臺上字第17 2號、95年度臺上字第46
    86號、95年度臺上字第1079號判決可資參照）。且立法上，
    以營利為構成要件之犯罪，通常具有反覆實施同一犯罪行為
    之特性，因其本質乃多數行為之集合或一定行為之反覆實施
    ，在立法上予以擬制，定為一罪。本案被告丁○○、戊○○
    及丙○○意圖營利，於密切接近之時、地，販賣第一級毒品
    海洛因分別為23次、21次及4次，及被告丁○○意圖營利，
    於密切接近之時、地，販賣第二級毒品甲基安非他命共5次
    ，渠等就不同類毒品，顯係各出於反覆、延續販賣毒品之單
    一行為決意至明，在行為概念上，其等多次販賣海洛因，及
    被告丁○○多次販賣甲基安非他命之行為，應分別評價認係
    實質上一罪之集合犯，僅成立一罪。
三、再被告丁○○所犯上開販賣第一級毒品既遂罪，及販賣第二
    級毒品既遂罪，犯意各別，行為互殊，應予分論併罰。又附
    表壹編號1有關被告丁○○、戊○○販賣第一級毒品海洛因
    予陳金龍，及附表壹編號6有關被告丁○○、戊○○販賣第
    一級毒品海洛因予朱志遠，及附表壹編號5、7、9有關被告
    丙○○販賣第一級毒品海洛因予陳志興、黃聰榮，及附表壹
    編號11有關被告丁○○、戊○○販賣第一級毒品海洛因予不
    詳姓名年籍綽號「阿坤」之成年男子，及附表貳編號2有關
    被告丁○○販賣第二級毒品甲基安非他命予陳志興之犯行，
    雖均未據起訴；然被告丁○○、戊○○、丙○○此部分販賣
    第一級毒品海洛因之犯行，及被告丁○○此部分販賣第二級
    毒品甲基安非他命之犯行，與檢察官起訴被告丁○○、戊○○及丙○○販賣第一級毒品海洛因，及被告丁○○販賣第二
    級毒品甲基安非他命部分，既分別有集合犯之實質上一罪關
    係，應均為起訴效力所及，本院自得併予審理，附此敘明。
    至原審檢察官雖於96年5月23日以96年度蒞字第3467號補充
    理由書，認就附表壹編號11所示之該次販賣第一級毒品海洛
    因犯行，亦係屬被告丙○○負責接聽，從而認為被告丙○○
    就此部分與被告丁○○、戊○○等人亦涉有共同販賣第一級
    毒品海洛因犯嫌。惟查，經原審於96年6月28日審理時當庭
    勘驗監聽光碟，被告戊○○陳稱該附表壹編號11所為之交易
    通話，係伊之通話，非被告丙○○之通話，從而，被告丙○○既未參與該次販賣海洛因各階段之任何行為，即難認被告
    丙○○涉有此部分犯嫌，併此敘明。
四、查被告丁○○前曾於93年間，因施用第一級毒品案件，經臺
    灣彰化地方法院以93年度訴字第1539號判決，判處有期徒刑
    8月確定，入監執行後，於94年11月2日縮短刑期執行完畢。
    被告丙○○前曾於86年間，因違反藥事法案件，經同法院以
    86年度少訴字第15號判決，判處有期徒刑8月確定；又於87
    年間，因竊盜、贓物案件，經同法院以87年度易字第1019號
    判決，分別判處有期徒刑1年、4月確定；再於87年間，因搶
    奪案件，經同法院以87年度訴字第495號判決，判處有期徒
    刑8月，上訴後，經本院以87年度少連上易字第33號判決，
    駁回上訴確定；前開4罪嗣經裁定應執行有期徒刑2年6月確
    定；復於89年間，因竊盜案件，經臺灣彰化地方法院以89年
    度易字第785號判決，判處有期徒刑1年2月確定，且與前開4
    罪所定應執行刑入監接續執行，於93年2月20日縮短刑期執
    行完畢。被告戊○○則曾於93年間，因施用第一、二級毒品
    案件，經臺灣彰化地方法院以93年度訴字第1481號判決，分
    別判處有期徒刑8月、3月，應執行有期徒刑10月確定；其另
    因恐嚇案件，經同法院以93年度易字第1264號判決，判處有
    期徒刑5月確定；前開3罪嗣經裁定應執行有期徒刑1年2月確
    定，入監執行後，於95年4月7日假釋付保護管束出監，並於
    95年4月20日假釋期滿未經撤銷，以已執行完畢論等情，有
    臺灣高等法院被告前案紀錄表存卷可參。被告3人於5年內均
    故意再犯本案有期徒刑以上之罪，皆為累犯，應依刑法第47
    條第1項規定加重其刑，然因販賣第一級毒品罪之法定本刑
    為死刑、無期徒刑，被告3人此部分依法不得再予加重，僅
    就罰金刑部分加重；又就販賣第二級毒品罪之法定本刑為無
    期徒刑部分，依法亦不得加重，被告丁○○此部分，僅就其
    餘部分加重之。另按販賣第一級毒品罪之法定刑為死刑或無
    期徒刑，然同為販賣第一級毒品之人，其原因動機不一，犯
    罪情節未必盡同，或有大盤毒梟者，亦有中、小盤之分，甚
    或僅止於吸毒者友儕間為求互通有無之有償轉讓者亦有之，
    其販賣行為所造成危害社會之程度自屬有異，法律科處此類
    犯罪，所設之法定最低本刑卻同為「死刑或無期徒刑」，不
    可謂不重。於此情形，倘依其情狀處以較輕之徒刑，即足以
    懲儆，並可達防衛社會之目的者，自非不可依客觀之犯行與
    主觀之惡性二者加以考量其情狀，是否有可憫恕之處，適用
    刑法第59條之規定酌量減輕其刑，期使個案裁判之量刑，能
    斟酌至當，符合比例原則。而本件被告丁○○、丙○○及戊○○先後多次販賣第一級毒品海洛因，均無視國家對於杜絕
    毒品危害之禁令，其行為固屬不當，應予非難；然被告丁○○、戊○○販賣海洛因之對象，僅有陳金龍、陳東慶、陳志
    興、朱志遠、黃聰榮、不詳姓名年籍綽號「阿坤」之成年男
    子及孫清仁，及被告丙○○販賣海洛因對象僅有陳志興、黃
    聰榮、孫清仁與不詳姓名年籍綽號「阿坤」之成年男子等人
    ，該等之人均係原即染有施用毒品惡習之友人，被告丁○○
    、戊○○及丙○○前後販賣海洛因之數量，依其價錢估算，
    獲利亦非至鉅，就被告丙○○部分獲利更微，其等犯罪之情
    節尚非至惡，被告3人均僅因一時貪念，致罹重典，然相對
    於長期大量販賣毒品之大毒梟而言，其對社會治安及國民健
    康之危害顯然較小，且被告丁○○、丙○○及戊○○前雖均
    有上述前科犯行，然尚查無販賣、意圖販賣而持有毒品等前
    科素行，綜上被告丁○○、丙○○及戊○○犯案情節觀之，
    倘仍遽處以法定本刑之最低刑度即無期徒刑，無異仍屬失之
    過苛而不盡情理，不免予人情輕法重之感，且難謂符合罪刑
    相當性及比例原則，更無從與大毒梟之惡行有所區隔，是其
    犯罪情狀相較於法定之重刑，在社會客觀情感上顯足以引起
    一般人之同情，情節尚堪憫恕，爰均刑法第59條之規定，對
    被告3人所犯販賣第一級毒品海洛因之犯行，酌量減輕其刑
    ，且就罰金刑部分均先加後減之。
五、原審法院因認被告丁○○、戊○○上開販賣第一級毒品，及
    被告丁○○販賣第二級毒品部分，罪證明確，而各予論科，
    固屬有據。惟查本件公訴意旨係認被告丁○○、戊○○所犯
    販賣第一級毒品，與販賣第二級毒品「2」罪間，犯意各別
    ，行為互殊，應予分論罰，原審法院卻誤以公訴意旨係認被
    告等所犯多次販賣第一級毒品罪間，及多次販賣第二級毒品
    罪間，均分別起意，應予分論併罰，顯然誤解公訴意旨本意
    。且公訴意旨既認上開被告2人所犯販賣第一級毒品罪，及
    被告丁○○所犯販賣第二級毒品罪，各屬集合犯實質上一罪
    之關係，應僅各論以一罪，其請求確認之刑罰權為單一之販
    賣第一級毒品罪，及販賣第二級毒品罪（被告丁○○部分）
    則原審法院依調查結果，認被告丁○○被訴另於95年10月間
    ，3次販賣海洛因予陳東慶（不包括附表壹編號2、3），及
    於95年10月至96年1月間，8次販賣海洛因予陳志興（不包括
    附表壹編號4、5）；及於95年12月間，2次販賣甲基安非他
    命予合購之劉家益及朱志遠（不包括附表貳編號3）；及於
    95年9月間，1次販賣甲基安非他命予陳金龍（不包括附表貳
    編號1）；及被告戊○○被告訴另於95年10月間，5次販賣海
    洛因予陳東慶（不包括附表壹編號2），及於95年10月至96
    年1月間，8次販賣海洛因予陳志興（不包括附表壹編號4、5
    ）部分之犯嫌，均尚屬不能證明，僅需於判決理由內明認
    定依據，並無庸另為無罪之諭知，乃原判決卻就該部分被訴
    犯嫌，另為無罪判決，亦有違誤。被告丁○○、戊○○上訴
    意旨認原判決就販賣第一級毒品部分量刑過重，被告丁○○
    並否認販賣第二級毒品，而各執以指摘原判決不當，雖無理
    由，但檢察官上訴意旨指摘原判決關於被告丁○○、戊○○
    部分，有上開違誤之處，則有理由，自應由本院將該有違誤
    之判決撤銷改判。爰審酌被告丁○○、戊○○平日素行不良
    、犯罪之動機、目的係為圖得一己之厚利、販賣第一級毒品
    期間之長短、次數，販賣毒品海洛因係增進流通毒品之管道
    對社會治安、經濟所生危害甚巨，被告丁○○販賣第二級毒
    品期間之長短、次數，暨被告丁○○、戊○○犯罪後對自身
    犯行均坦承不諱，頗具悔意等一切情狀，分別量處如主文第
    2項所示之刑，且就被告丁○○部分定其應執行之刑。至檢
    察官雖就被告戊○○部分，具體求處有期徒刑20年，惟因本
    院認被告戊○○僅涉犯販賣第一級毒品罪，尚未涉及販賣第
    二級毒品（業經原審法院判決無罪，檢察官未上訴而確定）
    ，且本院認定之被告戊○○販賣第一級毒品次數，顯低於起
    訴書所記載（理由詳後），從而，綜觀上情，尚難逕依起訴
    書所具體求處之刑度予以量處。又被告丁○○於警訊、偵查
    中雖始終供稱所販賣之毒品，係由甲○○提供，甲○○嗣並
    由彰化縣警察局溪湖分局查獲，報請臺灣彰化地方法院檢察
    署偵查後，以96年度偵字第6035號提起公訴，現正由原審法
    院另案審理中，業經本院調閱原審法院96年度訴字第1486號
    案卷查核無訛；然因甲○○為被告丁○○販賣毒品行為之共
    犯，並非上手來源，且甲○○上開被訴販賣毒品案件，係因
    檢察官另案承辦陳世斌涉嫌施用毒品海洛因犯行，經詢問陳
    世斌供稱毒品係向甲○○購得，而分案對甲○○實施電話監
    聽，並指揮彰化縣警察局溪湖分局查獲，此有上開案卷部分
    簽呈、刑事案件報告書影本在卷可稽，自不符毒品危害防制
    條例第17條減輕其刑之規定。另按毒品危害防制條例第19條
    第1項規定，犯販賣毒品罪者，其犯罪所得之財物均沒收之
    ，係採義務沒收主義。故販賣毒品所得之對價，不問其中成
    本若干，利潤多少，均應全部諭知沒收，貫徹政府查禁煙毒
    之決心，以符立法本旨（最高法院91年度臺上字第2419號判
    決意旨可資參照）。查被告丁○○戊○○，與丙○○及甲○○共同販賣第一級毒品海洛因予附表壹編號5、7、9、12所
    示之陳志興、黃聰榮、孫清仁及「阿坤」之所得為3,000元
    ，被告丁○○、戊○○及甲○○共同販賣第一級毒品海洛因
    予附表壹編號1、2、4、6、8、10、11所示之陳金龍、陳東
    慶、陳志興、朱志遠、黃聰榮、不詳姓名年籍綽號「阿坤」
    之成年男子之所得為13,500元，及被告丁○○與甲○○共同
    販賣第一級毒品海洛因予附表壹編號3所示之陳東慶之所得
    為2,000元，及被告丁○○與甲○○共同販賣第二級毒品甲
    基安非他命予附表貳所示之陳金龍、陳志興、朱志遠及劉嘉
    益之所得為5,500元，均已扣案，皆應依毒品危害防制條例
    第19條第1項規定於彼等所參與犯罪中併予宣告沒收。又查
    扣之海洛因1包（淨重35.89公克，純度83.70％），係被告
    丁○○所有，供其販賣所用之毒品，業據被告丁○○自承在
    卷，且因被告丙○○僅係偶與被告丁○○共同販賣海洛因，
    就前開扣案之海洛因，尚無證據足資認定係供被告丙○○販
    賣所用之海洛因，而因被告丁○○陳稱伊均係與被告戊○○
    共同販賣第一級毒品海洛因，從而，應可認定前開扣案之海
    洛因1包，係被告丁○○所有，供被告丁○○、戊○○所販
    賣之第一級毒品海洛因，應依毒品危害防制條例第18條第1
    項前段規定，沒收銷燬之。另供作被告丁○○、戊○○持以
    共同販賣第一級毒品海洛因，及被告丁○○販賣第二級毒品
    甲基安非他命所使用之西門子行動電話1支（內含門號00000
    00000SIM卡），雖係共犯甲○○提供予被告丁○○使用，業
    據被告丁○○陳稱在卷，惟因甲○○否認上情，尚乏積極證
    據足資證明上開行動電話及門號卡係屬甲○○所有，而毒品
    危害防制條例第19條第1項規定宣告沒收，因該條項並無如
    同條例第18條第1項所定（不問屬於犯人所有與否，沒收之
    ）之明文，故應屬相對沒收主義之立法，其應沒收之物，應
    以屬被告所有者為限（最高法院93年度臺上字第462 號判決
    參照），準此，上開行動電話及SIM卡，被告丁○○、戊○○及甲○○既未取得所有權，自毋庸依毒品危害防制條例第
    19條第1項規定宣告沒收之。另於被告丁○○身上所查扣之
    現金69,100元，既乏證據足資認定該現款係被告丁○○、戊○○販賣第一級毒品海洛因，或被告丁○○販賣第二級毒品
    甲基安非他命所得，本院自無從宣告沒收，併此敘明。另扣
    案之行動電話2支（內均各含SIM卡1張），分係被告丁○○
    、戊○○所有，注射針筒4支及鏟管1支則係被告丁○○所有
    ，惟被告丁○○、戊○○均陳稱該行動電話各1支，及注射
    針筒、鏟管均與本案均無關，且均非屬違禁物，本院亦無從
    宣告沒收。
六、至原審法院因認被告丙○○共同販賣第一級毒品犯行罪證明
    確，適用毒品危害防制條例第4條第1項、第19條第1項，刑
    法第11條、第28條、第47條第1項、第59條規定，審酌被告
    平日素行不良、犯罪之動機、目的係為圖得一己之厚利、販
    賣第一級毒品期間之長短、次數，販賣毒品海洛因係增進流
    通毒品之管道對社會治安、經濟所生危害甚巨，及被告就其
    確曾接聽電話並轉告被告丁○○等情均坦承不諱等一切情狀
    ，量處有期徒刑15年2月，並明檢察官雖具體求處有期徒
    刑12年，而被告丙○○並經依照刑法第59酌減其刑，惟因被
    告丙○○所涉犯之毒品危害防制條例第4條第1項販賣第一級
    毒品罪，係屬最輕本刑無期徒刑之罪，依照刑法第65條第2
    項規定，無期徒刑減輕者，為20年以下15年以上有期徒刑，
    從而，就被告丙○○部分，亦難依照檢察官具體求處之有期
    徒刑12年論處。另說明按毒品危害防制條例第19條第1項規
    定，犯販賣毒品罪者，其犯罪所得之財物均沒收之，係採義
    務沒收主義。故販賣毒品所得之對價，不問其中成本若干，
    利潤多少，均應全部諭知沒收，貫徹政府查禁煙毒之決心，
    以符立法本旨（最高法院91年度臺上字第2419號判決意旨參
    照）。查被告丁○○、丙○○、戊○○及證人甲○○共同販
    賣第一級毒品海洛因予附表壹編號5、7、9、12所示之陳志
    興、黃聰榮、孫清仁及「阿坤」之所得為3,000元，均已扣
    案，應依毒品危害防制條例第19條第1項規定宣告沒收。又
    查扣之海洛因1包（淨重35.89公克，純度83.70％），係被
    告丁○○所有，供其販賣所用之毒品，業據被告丁○○自承
    在卷，且因被告丙○○僅係偶與被告丁○○共同販賣海洛因
    ，就前開扣案之海洛因，尚無證據足資認定係供被告丙○○
    販賣所用之海洛因，故不於被告涉案部分宣告沒收。另供作
    被告丁○○、丙○○及戊○○持以共同販賣第一級毒品海洛
    因使用之西門子行動電話1支（內含門號0000000000SIM卡）
    ，係證人甲○○提供予被告丁○○使用，業據被告丁○○陳
    稱在卷，惟因證人甲○○否認上情，尚乏積極證據足資證明
    上開行動電話及門號卡係屬證人甲○○所有，而毒品危害防
    制條例第19條第1項規定宣告沒收，因該條項並無如同條例
    第18條第1項所定（不問屬於犯人所有與否，沒收之）之明
    文，故應屬相對沒收主義之立法，其應沒收之物，應以屬被
    告所有者為限（最高法院93年度臺上字第462號判決參照）
    ，準此，上開行動電話及SIM卡，被告丁○○、戊○○、丙○○及證人甲○○既未取得所有權，自毋庸依毒品危害防制
    條例第19條第1項規定宣告沒收之。另於被告丁○○身上所
    查扣之現金69,100元，既乏證據足資認定該現款係被告丁○○、戊○○及丙○○販賣第一級毒品海洛因及被告丁○○販
    賣第二級毒品甲基安非他命所得，自無從宣告沒收。另扣案
    之行動電話2支（內均各含SIM卡1張），分係被告丁○○、
    戊○○所有，注射針筒4支及鏟管1支則係被告丁○○所有，
    惟被告丁○○、戊○○均陳稱該行動電話各1支，及注射針
    筒、鏟管均與本案均無關，且均非屬違禁物，亦無從宣告沒
    收。核其認事用法，均無違誤，量刑亦屬適當，應予維持。
    被告丙○○上訴意旨空言否認共同販賣毒品犯行，其辯護人
    並認原審法院量刑過重（按原判決僅量處酌減其刑後之最低
    刑加2個月），而各執以指摘原判決不當，並無理由，應予
    駁回。
肆、被告丁○○、戊○○其餘被訴犯罪不成立部分：
一、公訴意旨雖以被告丁○○另行基於販賣第一級毒品海洛因及
    販賣第二級毒品甲基安非他命之各別犯意，另於95年10月間
    ，3次販賣海洛因予證人陳東慶（不包括附表壹編號2、3）
    ，及於95年10月至96年1月間，8次販賣海洛因予證人陳志興
    （不包括附表壹編號4、5）；及於95年12月間，2次販賣甲
    基安非他命予合購之劉家益及朱志遠（不包括附表貳編號3
    ）；及於95年9月間，1次販賣甲基安非他命予證人陳金龍（
    不包括附表貳編號1），而認被告丁○○此部分，亦分別涉
    有販賣第一級毒品海洛因及第二級毒品甲基安非他命罪嫌。
    被告戊○○亦另行基於販賣第一級毒品海洛因之各別犯意，
    於95年10月間，5次販賣海洛因予證人陳東慶（不包括附表
    壹編號2），及於95年10月至96年1月間，8次販賣海洛因予
    證人陳志興（不包括附表壹編號4、5），而認被告戊○○此
    部分，亦涉有販賣第一級毒品海洛因罪嫌。
二、惟按犯罪事實應依證據認定之，無證據不得認定犯罪事實，
    刑事訴訟法第154條第2項定有明文。而認定不利於被告之事
    實，須依積極證據，苟積極證據不足為不利於被告事實之認
    定時，即應為有利於被告之認定，更不必有何有利之證據，
    亦有最高法院30年上字第816號判例可資參照。本件公訴意
    旨認被告丁○○、戊○○涉有上開販賣第一級毒品、第二級
    毒品犯行，無非係以證人陳東慶、陳志興、劉家益、陳金龍
    於偵訊時所為證述，為主要論據。惟查：
  (一)、證人陳東慶於原審96年5月31日審理時證稱：其有跟被告
      丁○○買過海洛因，但實際情形已記不起來等語（詳見本
      院審判筆錄），而被告丁○○則於同日審理時陳稱：陳東
      慶係向伊購買海洛因7次，其中5次係由伊接聽電話後，推
      由被告戊○○出面交易；另外2次因被告戊○○人在外縣
      市，故由甲○○指派交易等語。徵之證人陳東慶雖於偵訊
      時曾陳稱其係向被告丁○○購買海洛因10次等語，然證人
      陳東慶既已記憶模糊，而被告丁○○於原審審理時，不僅
      就販賣次數得為詳實陳述，且對其中2次之交易，係由甲○○指派他人出面交易，而非被告戊○○出面交易等情陳
      述綦詳，此情亦為陳東慶於原審審理時證稱屬實，足認應
      以被告丁○○前開證述較為可採。從而，依照被告丁○○
      前開供述，被告丁○○與戊○○僅有5次共同販賣第一級
      毒品海洛因予陳東慶。
  (二)、證人陳志興於原審96年5月31日審理時具結後改證稱：其
      有跟被告丁○○購買海洛因7次等語（見原審審判筆錄）
      ，核與證人陳志興於偵訊時證述不一。衡之證人陳志興於
      原審交互詰問下，深思熟慮後，就交易次數所為較為保守
      、謹慎之證述，其可信度應較偵查中所陳為高。
  (三)、證人朱志遠於原審96年5月31日審理時證稱：其共向被告
      丁○○購買4次毒品，但海洛因幾次、甲基安非他命幾次
      已經忘記等語；而被告丁○○於原審同日審理時則陳稱：
      伊販賣給朱志遠之毒品，係海洛因2次，甲基安非他命2次
      等語。審之販賣第一級毒品海洛因罪之法定本刑顯重於販
      賣第二級毒品甲基安非他命罪，倘實際情形非如被告丁○○前開所述，被告丁○○焉有可能為上開陳述，而自陷窘
      境之可能？從而，被告丁○○上開陳述，應與事實較為相
      符，而堪予採信。
  (四)、證人陳金龍於原審96年6月28日審理時，雖證稱：其曾撥
      打電話向被告丁○○購買甲基安非他命3次云云，惟依前
      開理由欄貳、一、(一)之所載，足認證人陳金龍向被告丁○○所購買之3次毒品中，應僅有2次甲基安非他命。
  (五)、被告戊○○於原審及本院審理時陳稱：伊與被告丁○○共
      同販賣第一級毒品海洛因之對象及次數，即如附表壹編號
      1、2、4、5、6、7、8、9、10、11、12所載。
  (六)、綜上所述，依現存卷內證據，既查無其他積極證據足資證
      明被告丁○○、戊○○確實涉犯前開部分犯行，基於罪疑
      唯輕法理，尚無從證明被告丁○○另有自95年10月間，3
      次販賣海洛因予陳東慶（不包括附表壹編號2、3），及於
      95 年10月至96年1月間，8次販賣海洛因予陳志興（不包
      括附表壹編號4、5）；及於95年12月間，2次販賣甲基安
      非他命予合購之劉家益及朱志遠（不包括附表貳編號3）
      ；及於95年9月間，1次販賣甲基安非他命予陳金龍（不包
      括附表貳編號1）；及被告戊○○另有於95年10月間，5次
      販賣海洛因予陳東慶（不包括附表壹編號2），及於95年1
      0月至96年1月間，8次販賣海洛因予陳志興（不包括附表
      壹編號4、5）之犯行。被告丁○○、戊○○此部分被訴犯
      行自屬不能證明，惟因公訴意旨認被告等此部分被訴犯行
      ，與上揭論罪科刑部分之事實間，屬集合犯實質上一罪之
      關係，爰均不另為無罪之諭知。
據上論斷，應依刑事訴訟法第368條、第369條第1項前段、第364
條、第299條第1項前段，毒品危害防制條例第4條第1項、第2項
、第18條第1項前段、第19條第1項，刑法第11條、第28條、第47
條第1項、第59條、第51條第5款，判決如主文。
本案經檢察官乙○○到庭執行職務。
中　　華　　民　　國　　96　　年　　11　　月　　1 　　日
            刑事第六庭　審判長法　官　李　文　雄
                              法　官　張  恩　賜
                              法　官　邱　顯　祥
上列正本證明與原本無異。
如不服本判決應於收受送達後十日內向本院提出上訴書狀，其未
敘述上訴之理由者並得於提起上訴後十日內向本院補提理由書（
均須按他造當事人之人數附繕本）。
                              書記官  陳　桂   芬
中　　華　　民　　國　　96　　年　　11　　月　　1  　日
附錄本案論罪科刑法條：
毒品危害防制條例第4條第1項、第2項
製造、運輸、販賣第一級毒品者，處死刑或無期徒刑；處無期徒
刑者，得併科新臺幣 1 千萬元以下罰金。
製造、運輸、販賣第二級毒品者，處無期徒刑或 7 年以上有期徒
刑，得併科新臺幣 7 百萬元以下罰金。
附表壹：
┌──┬────┬─────┬──────┬─────────┬────┬──┬──────┐
│編號│行 為 人│ 交易時間 │  交付地點  │  交  易  方  式  │ 買受者 │交易│  交易價格  │
│    │        │          │            │                  │        │次數│ （新臺幣） │
├──┼────┼─────┼──────┼─────────┼────┼──┼──────┤
│ 1  │丁○○│95年9 月間│彰化縣鹿港鎮│陳金龍以自宅047770│ 陳金龍 │1 次│現金1,000元 │
│    │戊○○│某日      │自來水廠旁之│278 電話撥打丁○○│        │    │            │
│    │甲○○│          │某便利商店  │所持用之0000000000│        │    │            │
│    │        │          │            │門號聯絡，再由黃婉│        │    │            │
│    │        │          │            │綺指派戊○○拿取陳│        │    │            │
│    │        │          │            │上福所交予之海洛因│        │    │            │
│    │        │          │            │出面交易          │        │    │            │
├──┼────┼─────┼──────┼─────────┼────┼──┼──────┤
│ 2  │丁○○│95年10月間│彰化縣福興鄉│陳東慶以其持有之09│ 陳東慶 │ 5次│1 次：現金1,│
│    │戊○○│至95年12月│百姓公廟、鹿│00000000電話撥打黃│        │    │500 元；    │
│    │甲○○│間之某5 日│東國小等地  │婉綺持有之00000000│        │    ├──────┤
│    │        │          │            │10門號聯絡，再由黃│        │    │4 次：現金1,│
│    │        │          │            │婉綺指派戊○○拿取│        │    │000元       │
│    │        │          │            │甲○○所交予之海洛│        │    │            │
│    │        │          │            │因出面交易        │        │    │            │
├──┼────┼─────┼──────┼─────────┼────┼──┼──────┤
│ 3  │丁○○│95年10月間│甲○○位於彰│陳東慶以其持有之09│ 陳東慶 │2 次│均現金1,000 │
│    │甲○○│至95年12月│化縣鹿港鎮中│00000000電話撥打黃│        │    │元          │
│    │        │間之某2日 │山南路6 之2 │婉綺持有之00000000│        │    │            │
│    │        │          │號住處地下室│10門號聯絡，丁○○│        │    │            │
│    │        │          │            │告以甲○○後，由陳│        │    │            │
│    │        │          │            │東慶直接前往甲○○│        │    │            │
│    │        │          │            │住處地下室與甲○○│        │    │            │
│    │        │          │            │進行交易          │        │    │            │
├──┼────┼─────┼──────┼─────────┼────┼──┼──────┤
│ 4  │丁○○│95年10月間│彰化縣社頭鄉│陳志興以00-0000000│ 陳志興 │6次 │3 次：500 元│
│    │戊○○│至96年1 月│員集路果菜市│電話撥打丁○○持有│        │    ├──────┤
│    │甲○○│間某6 日  │場附近      │之0000000000門號聯│        │    │3 次：1,000 │
│    │        │          │            │絡，再由丁○○指派│        │    │元          │
│    │        │          │            │戊○○拿取甲○○所│        │    │            │
│    │        │          │            │交予海洛因出面交易│        │    │            │
├──┼────┼─────┼──────┼─────────┼────┼──┼──────┤
│ 5  │丁○○│95年12月17│彰化縣鹿港鎮│陳志興以00-0000000│ 陳志興 │ 1次│現金500元   │
│    │戊○○│日下午1 時│公賣局附近  │電話撥打丁○○持有│        │    │            │
│    │丙○○│37分      │            │之0000000000門號，│        │    │            │
│    │甲○○│          │            │並由丁○○指示黃松│        │    │            │
│    │        │          │            │林與陳志興約定交易│        │    │            │
│    │        │          │            │數量、地點、金額後│        │    │            │
│    │        │          │            │，再推由戊○○拿取│        │    │            │
│    │        │          │            │甲○○所交予之海洛│        │    │            │
│    │        │          │            │因出面交易        │        │    │            │
├──┼────┼─────┼──────┼─────────┼────┼──┼──────┤
│ 6  │丁○○│95年12月底│彰化縣鹿港鎮│朱志遠以0000000000│ 朱志遠 │2 次│1次：500元  │
│    │戊○○│某2日     │正港餐廳附近│電話撥打丁○○持有│        │    ├──────┤
│    │甲○○│          │            │之0000000000門號聯│        │    │1次：1,000元│
│    │        │          │            │絡，再由丁○○指派│        │    │            │
│    │        │          │            │戊○○拿取甲○○所│        │    │            │
│    │        │          │            │交予海洛因出面交易│        │    │            │
├──┼────┼─────┼──────┼─────────┼────┼──┼──────┤
│ 7  │丁○○│95年12月19│彰化縣鹿港鎮│黃聰榮以00-0000000│ 黃聰榮 │ 1次│現金500元   │
│    │戊○○│日下午12時│正港餐廳附近│電話撥打丁○○持有│        │    │            │
│    │丙○○│23分      │            │之0000000000門號，│        │    │            │
│    │甲○○│          │            │並由丁○○指示黃松│        │    │            │
│    │        │          │            │林與黃聰榮約定交易│        │    │            │
│    │        │          │            │數量、地點、金額後│        │    │            │
│    │        │          │            │，再推由戊○○拿取│        │    │            │
│    │        │          │            │甲○○所交予之海洛│        │    │            │
│    │        │          │            │因出面交易        │        │    │            │
├──┼────┼─────┼──────┼─────────┼────┼──┼──────┤
│ 8  │丁○○│95年12月27│彰化縣鹿港鎮│黃聰榮以00-0000000│ 黃聰榮 │ 1次│現金500元   │
│    │戊○○│日下午7 時│百姓公廟附近│電話撥打丁○○持有│        │    │            │
│    │甲○○│48分      │            │之0000000000門號聯│        │    │            │
│    │        │          │            │絡，再由丁○○指派│        │    │            │
│    │        │          │            │戊○○拿取甲○○所│        │    │            │
│    │        │          │            │交予海洛因出面交易│        │    │            │
├──┼────┼─────┼──────┼─────────┼────┼──┼──────┤
│ 9  │丁○○│95年12月28│彰化縣鹿港鎮│黃聰榮以00-0000000│ 黃聰榮 │ 1次│現金1,000元 │
│    │戊○○│日下午5 時│春之園日本料│電話撥打丁○○持有│        │    │            │
│    │丙○○│29分      │理附近      │之0000000000門號，│        │    │            │
│    │甲○○│          │            │並由丁○○指示黃松│        │    │            │
│    │        │          │            │林與黃聰榮約定交易│        │    │            │
│    │        │          │            │數量、地點、金額後│        │    │            │
│    │        │          │            │，再推由戊○○拿取│        │    │            │
│    │        │          │            │甲○○所交予之海洛│        │    │            │
│    │        │          │            │因出面交易        │        │    │            │
├──┼────┼─────┼──────┼─────────┼────┼──┼──────┤
│ 10 │丁○○│96年1 月1 │彰化縣鹿港鎮│黃聰榮以00-0000000│ 黃聰榮 │ 1次│現金500元   │
│    │戊○○│日下午5 時│百姓公廟附近│電話撥打丁○○持有│        │    │            │
│    │甲○○│14分      │            │之0000000000門號聯│        │    │            │
│    │        │          │            │絡，再由丁○○指派│        │    │            │
│    │        │          │            │戊○○拿取甲○○所│        │    │            │
│    │        │          │            │交予海洛因出面交易│        │    │            │
├──┼────┼─────┼──────┼─────────┼────┼──┼──────┤
│ 11 │丁○○│96年1 月1 │彰化縣鹿港鎮│不詳姓名年籍綽號阿│不詳姓名│ 1次│現金1,000元 │
│    │戊○○│日下午5 時│西勢國小附近│坤之成年男子以0936│年籍綽號│    │            │
│    │甲○○│45分至當天│            │054940門號撥打黃婉│「阿坤」│    │            │
│    │        │下午6時1分│            │綺持有之0000000000│之成年男│    │            │
│    │        │          │            │門號，由戊○○與該│子      │    │            │
│    │        │          │            │「阿坤」男子聯絡後│        │    │            │
│    │        │          │            │，戊○○即拿取陳上│        │    │            │
│    │        │          │            │福所交予丁○○之海│        │    │            │
│    │        │          │            │洛因出面交易      │        │    │            │
├──┼────┼─────┼──────┼─────────┼────┼──┼──────┤
│ 12 │丁○○│96年1 月 1│彰化縣鹿港鎮│孫清仁與「阿坤」欲│孫清仁與│ 1次│現金1,000元 │
│    │戊○○│日下午8 時│菜園橋附近某│共同購買海洛因，推│不詳姓名│    │            │
│    │丙○○│41分      │椰子攤位附近│由孫清仁以00000000│年籍綽號│    │            │
│    │甲○○│          │            │40門號撥打丁○○持│「阿坤」│    │            │
│    │        │          │            │有之0000000000門號│之成年男│    │            │
│    │        │          │            │，並由丁○○指示黃│子      │    │            │
│    │        │          │            │松林與孫清仁約定交│        │    │            │
│    │        │          │            │易數量、地點、金額│        │    │            │
│    │        │          │            │後，再推由戊○○拿│        │    │            │
│    │        │          │            │取甲○○所交予之海│        │    │            │
│    │        │          │            │洛因出面交易      │        │    │            │
└──┴────┴─────┴──────┴─────────┴────┴──┴──────┘
附表貳：
┌──┬────┬─────┬──────┬─────────┬────┬──┬──────┐
│編號│行 為 人│ 交易時間 │  交付地點  │  交  易  方  式  │ 買受者 │交易│  交易價格  │
│    │        │          │            │                  │        │次數│ （新臺幣） │
├──┼────┼─────┼──────┼─────────┼────┼──┼──────┤
│ 1  │丁○○│95年9 月間│彰化縣鹿港鎮│陳金龍以自宅047770│ 陳金龍 │2 次│均現金1,000 │
│    │甲○○│某2日     │自來水廠旁之│278 電話撥打丁○○│        │    │元          │
│    │不詳姓│          │某便利商店  │所持用之0000000000│        │    │            │
│    │名年籍之│          │            │門號聯絡交易時間、│        │    │            │
│    │成年女子│          │            │地點、數量，再由黃│        │    │            │
│    │        │          │            │婉綺聯絡甲○○，推│        │    │            │
│    │        │          │            │由甲○○指派不詳姓│        │    │            │
│    │        │          │            │名年籍之成年女子出│        │    │            │
│    │        │          │            │面交易            │        │    │            │
├──┼────┼─────┼──────┼─────────┼────┼──┼──────┤
│ 2  │丁○○│95年10月間│彰化縣社頭鄉│陳志興以00-0000000│ 陳志興 │ 1次│現金500元   │
│    │甲○○│至96年1 月│員集路果菜市│電話撥打丁○○持有│        │    │            │
│    │不詳姓│間之某日  │場附近      │之0000000000門號聯│        │    │            │
│    │名年籍之│          │            │絡交易時間、地點、│        │    │            │
│    │成年女子│          │            │數量，再由丁○○聯│        │    │            │
│    │        │          │            │絡甲○○，推由陳上│        │    │            │
│    │        │          │            │福指派不詳姓名年籍│        │    │            │
│    │        │          │            │之成年女子出面交易│        │    │            │
├──┼────┼─────┼──────┼─────────┼────┼──┼──────┤
│ 3  │丁○○│95年12月25│彰化縣社頭鄉│朱志遠利用劉嘉益持│朱志遠及│1次 │現金2,000元 │
│    │甲○○│日        │員集路果菜市│有0000000000門號，│劉嘉益合│    │            │
│    │不詳姓│          │場附近      │撥打丁○○持有之09│資購買  │    │            │
│    │名年籍之│          │            │00000000門號聯絡交│        │    │            │
│    │成年女子│          │            │易時間、地點、數量│        │    │            │
│    │        │          │            │，再由丁○○聯絡陳│        │    │            │
│    │        │          │            │上福，推由甲○○指│        │    │            │
│    │        │          │            │派不詳姓名年籍之成│        │    │            │
│    │        │          │            │年女子出面與朱志遠│        │    │            │
│    │        │          │            │及劉嘉益交易      │        │    │            │
├──┼────┼─────┼──────┼─────────┼────┼──┼──────┤
│ 5  │丁○○│95年12月底│彰化縣社頭鄉│朱志遠向劉嘉益借用│ 朱志遠 │ 1次│現金1,000元 │
│    │甲○○│某日      │員集路果菜市│0000000000門號，撥│        │    │            │
│    │不詳姓│          │場附近      │打丁○○持有之0916│        │    │            │
│    │名年籍之│          │            │545010門號聯絡交易│        │    │            │
│    │成年女子│          │            │時間、地點、數量，│        │    │            │
│    │        │          │            │再由丁○○聯絡陳上│        │    │            │
│    │        │          │            │福，推由甲○○指派│        │    │            │
│    │        │          │            │不詳姓名年籍之成年│        │    │            │
│    │        │          │            │女子出面交易      │        │    │            │
└──┴────┴─────┴──────┴─────────┴────┴──┴──────┘
